【裁判字號】    97,交聲,403
【裁判日期】    970222
【裁判案由】    聲明異議
【裁判全文】
臺灣高雄地方法院刑事裁定             97年度交聲字第403號
原處分機關  交通部公路總局高雄區監理所
異  議  人  甲○○
上列異議人因違反道路交通管理處罰條例案件，對於交通部公路
總局高雄區監理所中華民國97年1 月29日所為之裁決處分（處分
案號：高監自裁字第裁80-BC0000000號）聲明異議，本院裁定如
下：
    主    文
異議駁回。
    理    由
一、按汽車駕駛人，行經有燈光號誌管制之交岔路口闖紅燈者，
    處新臺幣（下同）1,800 元以上5,400 元以下罰鍰；再汽車
    駕駛人駕駛汽車違反道路交通管理處罰條例第53條第1 項規
    定者，除依原條款處罰鍰外，並予各記違規點數3 點。再汽
    車駕駛人之行為有下列情形之一，當場不能或不宜攔截製單
    舉發者，得逕行舉發：七、經以科學儀器取得證據資料證明
    其行為違規。第1 項逕行舉發，應記明車輛牌照號碼、車型
    等可資辨明之資料，以汽車所有人為被通知人製單舉發。道
    路交通管理處罰條例第53條第1 項、第63條第1 項第3 款、
    第7條之2第1項第7款、第4 項定有明文。又本條例之處罰，
    受舉發違反道路交通管理事件之受處罰人，認為受舉發之違
    規行為應歸責他人者，應於舉發違反道路交通管理事件通知
    單應到案日期前，檢附相關證據及應歸責人相關證明文件，
    向處罰機關告知應歸責人，處罰機關應即另行通知應歸責人
    到案依法處理，同條例第85條第1項前段，亦有明定。
二、聲明異議意旨略以：伊受舉發於96年11月5 日16時11分許，
    在高雄市○鎮區○○路與公正路口，駕駛車牌號碼0386-GS
    自小貨車闖紅燈，當時係因有部混凝土大貨車行駛在內側車
    道，伊隨車流前進，因燈號、號誌完全被該部大貨車阻擋，
    致伊未發現已經紅燈，並非故意闖紅燈，且由舉發單（BC00
    00000 號）所附照片顯示，伊與該大貨車保持等距離，為此
    ，原處分有誤，爰聲明異議。
三、經查：本件異議人即受處分人甲○○駕駛車牌號碼0386-GS
    號自小貨車（車籍登記盛群企業有限公司呂津姿〈下稱盛群
    公司〉所有），於上開時間，行經高雄市○鎮區○○路與公
    正路口時，明知前方交岔路口燈光號誌管制為紅燈，仍闖越
    紅燈前行，經高雄市政府警察局交通警察大隊按固定式科學
    儀器即路旁自動式照像裝置測速拍照結果，以該車輛駕駛人
    有「駕車行經有燈光號誌管制之交岔路口闖紅燈」之違規，
    因而掣單舉發上開車輛所有人，並指定應於97年2 月28日前
    向通知單所載之應到案處所聽候裁決或自動繳納。車輛所有
    人盛群公司收到舉發單後，檢附相關證據及異議人即應歸責
    人之相關證明文件，原處分機關乃據以對異議人辦理歸責通
    知後，異議人未依限到案聽候裁決或自動繳納，經原處分機
    關於97年1 月29日以異議人有上開違規，依違反道路交通管
    理處罰條例第53條第1 項、第63條第1 項、違反道路交通管
    理事件統一裁罰基準及處理細則第43條、第44條及違反道路
    交通管理事件統一裁罰基準表之規定為由，裁處「罰鍰新台
    幣2,700 元，並記違規點數3 點」，異議人於97年1 月29日
    收受上開裁決書後，於同年2 月13日向本院聲明異議等情，
    有高雄市政府警察局舉發違反道路交通管理事件通知單、高
    雄市○○○○道路交通管理事件裁決書、提供駕駛人申報書
    附異議人駕照、盛群公司營利事業登記證、高監自裁字第裁
    80-BC0000000號、送達證書、交通違規案件異議書各1 份在
    卷可稽。
四、再異議人雖以上開情詞置辯，惟本件係異議人本人於上開時
    地駕車違規，經主管機關設置之固定式自動照像裝置測速照
    相，發現有「駕車行經有燈光號誌管制之交岔路口闖紅燈」
    之違規情形，此有上開舉發違規照片2 紙在卷可稽。又原舉
    發機關對異議人之申訴答覆：該路口除設有輔助交通號誌外
    ，另於該號誌上方設置有顯著可識之懸臂式交通號誌，故於
    駕駛角度上並不影響對該路口視野之判斷等語，核與卷附上
    開舉發照片上安全島邊所立之輔助交通號誌、懸臂式交通號
    誌（即紅綠燈裝置），均顯示為紅燈等情，印證相符，可堪
    採信（參卷附舉發現場照片2 紙）。況且，由該違規照片顯
    示：異議人所駕駛該自小貨車係行駛於上開路段之外側車道
    ，而該混凝土大貨車係行駛於內側車道，2 車分屬不同車道
    ，且相距仍有相當距離，當不致影響視野等情，堪以認定。
    從而，異議人辯稱該大貨車駕駛在前，致伊無法看清燈號云
    云，即非實在。是異議人既有上開駕駛違規情形，則原處分
    機關所為上開裁罰，於法即無不合，則異議人所辯，即無可
    採。
五、綜上，異議人有上開違規情形，事證明確，原處分機關依法
    裁處異議人上開處分，即無違誤，且亦無踰越裁量權之不當
    情形。異議人指摘原處分不當，為無理由，本件異議，應予
    駁回。
據上論斷，應依道路交通案件處理辦法第19條，裁定如主文。
中    華    民    國    97    年    2    月    22    日
                    臺灣高雄地方法院交通法庭
                        法  官  李昆南
以上正本證明與原本無異。
如不服本裁定，應於收受送達後5 日內向本院提出抗告狀。
中    華    民    國    97    年    2     月    25    日
                        書記官  黃美玲


司法院資訊處製作；財團法人民間司法改革基金會備份。
